【裁判字號】    98,訴,995
【裁判日期】    980928
【裁判案由】    偽造文書等
【裁判全文】
臺灣臺北地方法院刑事判決               98年度訴字第995號
公  訴  人  台灣臺北地方法院檢察署
被      告  甲○○
選任辯護人  黃達元律師
上列被告因偽造文書等案件，經檢察官提起公訴（97年度偵字第
20369 號），被告於準備程序中就被訴事實為有罪之陳述，經本
院合議庭裁定改用簡式審判程序，本院判決如下：
    主  文
甲○○行使偽造私文書，足以生損害於他人，處有期徒刑月，
如易科罰金，以新臺幣壹仟元折算壹日，又行使偽造私文書，足
以生損害於他人，處有期徒刑月，如易科罰金，以新臺幣壹仟
元折算壹日；又行使偽造私文書，足以生損害於他人，處有期徒
刑貳月，如易科罰金，均以新臺幣壹仟元折算壹日，如附表二編
號1 所示偽造「蔡春櫻」署押，沒收；又行使偽造私文書，足以
生損害於他人，處有期徒刑貳月，如易科罰金，均以新臺幣壹仟
元折算壹日，如附表二編號2 所示偽造「蔡春櫻」署押，沒收；
又行使偽造私文書，足以生損害於他人，處有期徒刑貳月，如易
科罰金，均以新臺幣壹仟元折算壹日，如附表二編號3 所示偽造
「蔡春櫻」署押，沒收；又行使偽造私文書，足以生損害於他人
，處有期徒刑貳月，如易科罰金，均以新臺幣壹仟元折算壹日，
如附表二編號4 所示偽造「蔡春櫻」署押，沒收；又行使偽造私
文書，足以生損害於他人，處有期徒刑貳月，如易科罰金，均以
新臺幣壹仟元折算壹日，如附表二編號5 所示偽造「蔡春櫻」署
押，沒收。應執行有期徒刑捌月，如易科罰金，以新臺幣壹仟元
折算壹日，如附表二所示偽造之「蔡春櫻」署押，均沒收。
    事  實
一、甲○○為蔡倫之配偶，因蔡倫業於民國96年3 月30日，在加
    拿大國溫哥華市逝世，名下所有之財產已成為蔡倫之繼承人
    共同繼承之遺產。詎甲○○未即時通知蔡倫與前配偶所生之
    子女即其他繼承人蔡春櫻、乙○○、丙○○，竟意圖為自己
    不法之所有，基於行使偽造私文書及詐欺取財之不法犯意，
    隱瞞蔡倫死訊，並為下列行為：
（一）於附表一所示之時間，分次前往位在臺北市○○區○○路
      2 段62號之兆豐國際商業銀行（下稱兆豐銀行）安和分行
      ，及位在臺北市大安區○○○路○ 段68之2 號之聯邦商業
      銀行（下稱聯邦銀行）和平分行等處，持蔡倫之真正印章
      盜蓋蔡倫之印文，偽造如附表一所示「蔡倫」名義之取款
      憑條、轉帳單據後，交付各該銀行行員行使之，致上開各
      家銀行之不知情行員均陷於錯誤，如數轉出或交付如附表
      一所示金額之款項，致生損害於兆豐銀行、聯邦銀行管理
      帳戶之正確性及其他遺產繼承權人丙○○、乙○○、蔡春
      櫻繼承遺產之權利。
（二）於附表二所示締約日，分別在不詳地點，冒用蔡春櫻名義
      ，偽簽蔡春櫻之署押及持蔡春櫻之真正印章盜蓋蔡春櫻之
      印文，偽造該次套房租賃契約書共計5 份後，持以行使交
      由租賃契約雙方收執，並據以於附表二所示之時間、方式
      ，向如附表二所示之承租人黃佳玲等5 人收取押金或租金
      孳息，致生損害於蔡春櫻、上開所示承租人5 人，及其他
      繼承人丙○○、乙○○、蔡春櫻繼承遺產之權利。
（三）嗣於96年7 月間某日，乙○○、丙○○委請律師向加拿大
      方面查詢，始知蔡倫業已逝世，方查悉上情。
二、案經臺北市政府警察局大安分局報告及丙○○、乙○○委由
    告訴代理人黃宋丞律師訴由臺灣臺北地方法院檢察署檢察官
    偵查起訴，於本院準備程序進行中，甲○○就犯罪事實為有
    罪陳述，經合議庭裁定依簡式審判程序審理。
    理  由
一、上開犯罪事實，業據被告甲○○坦承不諱（見本院卷第27頁
    反面、第39頁反面），並核與告訴人丙○○、乙○○在警詢
    及偵查中所陳述之被害情節相符（見臺灣臺北地方法院檢察
    署97年度偵字第20369 號卷，下稱偵卷第12頁至第13頁、第
    103 頁、第160 頁至第161 頁；第10頁至第11頁、第101 頁
    至第103 頁），且有聯邦銀行和平分行97年12月9 日（97）
    聯和平字第60號函暨蔡倫之帳戶開戶資料、交易明細表、偽
    造之轉帳單據（見偵卷第65頁至第89頁）、聯邦銀行和平分
    行98年2 月17日（98）聯和平字第14號函暨蔡倫之帳戶開戶
    資料、交易明細表、偽造之轉帳單據（見偵卷第117 頁至第
    141 頁）、聯邦銀行和平分行98年2 月17日（98）聯和平字
    第15號函暨甲○○之帳戶交易明細表（見偵卷第143 頁至第
    145 頁）、兆豐銀行安和分行97年12月11日（97）兆豐安和
    營字第395 號函暨帳戶交易明細、偽造之提款轉帳單據（見
    偵卷第91頁至第97頁）、兆豐銀行安和分行98年3 月16日（
    98）兆銀安和字第090 號函暨甲○○及劉若男之帳戶交易明
    細表（見偵卷第153 頁至第155 頁）、兆豐銀行安和分行被
    告00000000000 號帳戶存摺內頁明細影本（見臺灣臺北地方
    法院檢察署97年度核退字第301 號卷第43頁）、套房租用合
    約5 份（見偵卷第37頁至第56頁）、財政部臺北市國稅局遺
    產稅免稅證明書（見偵卷第19頁）、兆豐銀行匯出匯入明細
    （見偵卷第14頁）等件附卷可憑，是被告之任意性自白有上
    開證據足資佐證，堪認與事實相符，應予採信。綜上，本案
    事證明確，被告犯行洵堪認定，應予依法論罪科刑。
二、核被告所為，係犯刑法第339 條第1 項之詐欺取財罪及同法
    第216 條、第210 條之行使偽造私文書罪。被告於如附表一
    編號1 、2 、3 所示之時間，以行使如附表一編號1 、2 、
    3 所示偽造之取款憑條等私文書之方式向兆豐銀行安和分行
    施用詐術，使其陷於錯誤，而分別交付現金與被告等行為，
    係於密接之時、地實施，且被害人同一，足認前述行使偽造
    私文書及詐欺取財行為之獨立性極為薄弱，依一般社會健全
    觀念，在時間差距上，難以強行分開，在刑法評價上，以視
    為數個舉動之接續施行，合為包括之一行為予以評價，較為
    合理，應屬接續犯，而為包括之一罪，應僅論以單一之行使
    偽造私文書及詐欺取財犯行。同樣地，被告於如附表一編號
    4 、5 、6 、7 、8 所示之時間，先後向聯邦銀行和平分行
    以行使附表一編號4 、5 、6 、7 、8 所示偽造之轉帳單據
    等私文書之方式施用詐術，使其陷於錯誤，分別轉帳至如附
    表一編號4 、5 、6 、7 、8 所示被告所指定之戶頭等行為
    ，亦係於密接之時、地實施，且被害人同一，足認前述行使
    偽造私文書及詐欺取財行為之獨立性極為薄弱，依一般社會
    健全觀念，在時間差距上，仍難以強行分開，在刑法評價上
    ，以視為數個舉動之接續施行，合為包括之一行為予以評價
    ，較為合理，應屬接續犯，而為包括之一罪，亦應僅論以單
    一之行使偽造私文書及詐欺取財犯行。另被告於附表二所示
    之時間，分別向附表二所示之5 位承租人，以行使偽造私文
    書即如附表二所示偽造套房租約之方式施用詐術，使上開5
    位承租人分別陷於錯誤，分別以如附表二所示之方式交付押
    金或數次租金等行為，係於密接之時、地實施，且各份租約
    部分之被害人即承租人均屬同一，足認以5 份租約分別觀之
    ，在每份租約上，被告前揭行使偽造私文書及詐欺取財行為
    之獨立性均極為薄弱，是依一般社會健全觀念，於時間差距
    上，均難以強行分開，在刑法評價上，被告依據每份租約收
    取租金或押金之行為，均應以視為數個舉動之接續施行，合
    為包括之一行為予以評價，較為合理，故在被告據每份租約
    先後所為之犯行，均應屬接續犯，而為包括之一罪，即亦應
    僅論以單一之行使偽造私文書及詐欺取財犯行，進而在如附
    表二所示之租約部分，被告之行為應該當5 次行使偽造私文
    書及詐欺取財犯行。其次，被告分別盜蓋真正之「蔡倫」印
    章，及盜蓋真正之「蔡春櫻」印章及偽造「蔡春櫻」署押，
    均為其先後多次偽造私文書犯行之部分行為，且偽造私文書
    後均進而行使，是偽造之低度行為即為行使之高度行為所吸
    收，均不另論罪。再者，被告分別以行使偽造私文書之方式
    對如附表一所示之兆豐銀行、聯邦銀行及如附表二所示之承
    租人黃佳鈴、高啟禎、高劍宜、林日香、熊英廣等人為詐欺
    取財犯行，顯均係分別以一行為，同時觸犯行使偽造私文書
    及詐欺取財等兩罪名，均係屬想像競合犯，均應從重之行使
    偽造私文書處斷。此外，被告所為上開共7 罪之行使偽造私
    文書犯行，犯意各別，行為互殊，應予分論併罰。又按刑法
    第62條所定自首減刑，係以對於未發覺之犯罪，在有偵查犯
    罪職權之公務員知悉犯罪事實及犯人之前，向職司犯罪偵查
    之公務員坦承犯行，並接受法院之裁判而言。茲被告於其上
    開如附表一所示之兩次犯行未為任何有偵查犯罪職權之公務
    員知悉前，即主動至臺北市政府警察局大安分局自首，承認
    其如附表一所示與銀行帳戶部份有關之犯行，並接受偵訊，
    此有調查筆錄附卷可參（見偵卷第4 頁至第7 頁），顯見被
    告就上開部分犯行，已向該管公務員申述犯罪事實，而不逃
    避裁判，已合於刑法第62條前段所定對於未發覺之犯罪自首
    而接受裁判之要件，是依該條規定就其所犯與附表一所示銀
    行帳戶部分有關之犯行，減輕其刑，至被告另所犯與附表二
    所示租約部分有關之犯行，被告本均未向該管公務員申述，
    而另由告訴人乙○○、丙○○向臺灣臺北地檢署提出刑事告
    訴狀後，職司犯罪偵查之公務員即已知悉犯罪事實及犯罪嫌
    疑人，且被告於偵查中就上開與租約部分有關之犯行仍未坦
    承，是依據上開說明，可知被告就如附表二所示之5 次犯行
    ，均未自首，即無從依自首之規定減刑。爰審酌被告前無任
    何前科，有臺灣高等法院被告前案紀錄表1 紙（見本院卷第
    7 頁）在卷可稽，是其素行尚佳，惟竟貪圖不當私利，而分
    別以行使偽造私文書方式對兆豐銀行、聯邦銀行與如附表二
    所示之承租人黃佳鈴等5 人施以詐欺取財犯行，著實危害上
    開銀行管理帳戶之正確性、房屋租賃市場交易秩序與身為「
    蔡倫」繼承人之告訴人繼承遺產之權益非微，惟因被告於本
    院審理時終坦承全部犯行，並於98年8 月12日將總額3,260,
    161 元之犯罪所得全部匯回聯邦銀行和平分行「蔡倫」0000
    00000000號帳戶內，有被告提出之匯款單影本1 紙在卷可稽
    （見本院卷第43頁），是其犯後態度非劣等一切情狀，分別
    量處如主文所示之刑，並均諭知易科罰金之折算標準，且依
    刑法第51條第5 款規定，定其應執行之刑，另按依司法院釋
    字第662 號解釋：「中華民國94年2 月2 日修正公布之現行
    刑法第41條第2 項，關於數罪併罰，數宣告刑均得易科罰金
    ，而定應執行刑之刑逾6 個月者，排除適用同條第1 項得易
    科罰金之規定部分，與憲法第23條規定有違，並與本院釋字
    第366 號解釋意旨不符，應自本解釋公布之日起失其效力。
    」之意旨，雖本件應執行之刑為有期徒刑8 月，但因各宣告
    刑均未逾有期徒刑6 月，是仍得易科罰金，爰併諭知易科罰
    金之折算標準，附此敘明。
三、至如附表二編號1 至編號5 所示之「蔡春櫻」署押，均係偽
    造，又無證據證明業已滅失，是不問屬於犯人與否，均依刑
    法第219 條規定，宣告沒收。此外，如附表一所示之「蔡倫
    」印文、附表二所示之「蔡春櫻」印文，均僅係被告持真正
    之「蔡倫」、「蔡春櫻」印章分別在如附表一、二所示之文
    件上盜蓋之印文，並非偽造之印文，是無庸沒收，特此敘明
    。
四、據上論斷，應依刑事訴訟法第273 條之1 第1 項、第299 條
    第1 項前段，刑法第216 條、第210 條、第339 條第1 項、
    第55條、第62條、第51條第5 款、第219 條，刑法施行法第
    1 條之1 ，判決如主文。
本案經檢察官楊婉鈺到庭執行職務。
中    華    民    國    98    年    9     月   28    日
                  刑事第十七庭法  官  葉力旗
上正本證明與原本無異。
如不服本判決，應於判決送達後10日內向本院提出上訴狀 (應抄
附繕本)。
                              書記官   林碧華
中    華    民    國    98    年    9    月    28    日
附錄本案論罪科刑法條全文：
（一）中華民國刑法第210條
偽造、變造私文書，足以生損害於公眾或他人者，處5年以下有
期徒刑。
（二）中華民國刑法第216條
行使第210條至第215條之文書者，依偽造、變造文書或登載不實
事項或使登載不實事項之規定處斷。
（三）中華民國刑法第339條
意圖為自己或第三人不法之所有，以詐術使人將本人或第三人之
物交付者，處5年以下有期徒刑、拘役或科或併科1,000元以下罰
金。
以前項方法得財產上不法之利益或使第三人得之者，亦同。
前二項之未遂犯罰之。
附表一：銀行帳戶部分：
┌──┬────────┬──────┬────┬───────┐
│編號│ 帳戶           │提領日期    │金額    │偽造之文件與盜│
│    │                │            │        │蓋印文之數量  │
│    │                │            │        │              │
├──┼────────┼──────┼────┼───────┤
│ 1  │兆豐銀行安和分行│（1）96.4.25│50,000元│新臺幣存摺類存│
│    │（中國國際商銀大│            │        │款取款憑條    │
│    │安分行）        │            │        ├───────┤
│    │00000000000 號帳│            │        │存戶簽章欄「蔡│
│    │戶              │            │        │倫」印文1枚   │
│    │                ├──────┼────┼───────┤
│    │                │（2）96.5.4 │100,000 │新臺幣存摺類存│
│    │                │            │元      │款取款憑條    │
│    │                │            │        ├───────┤
│    │                │            │        │存戶簽章欄「蔡│
│    │                │            │        │倫」印文1枚   │
│    │                ├──────┼────┼───────┤
│    │                │（3）96.5.21│6,000元 │新臺幣存摺類存│
│    │                │            │        │款取款憑條    │
│    │                │            │        ├───────┤
│    │                │            │        │存戶簽章欄「蔡│
│    │                │            │        │倫」印文1枚   │
├──┼────────┼──────┼────┼───────┤
│ 2  │兆豐銀行安和分行│96.5.21     │1,383,00│新臺幣存摺類存│
│    │00000000000 號帳│            │0元     │款取款憑條    │
│    │戶              │            │        ├───────┤
│    │                │            │        │存戶簽章欄之「│
│    │                │            │        │蔡倫」印文4枚 │
├──┼────────┼──────┼────┼───────┤
│ 3  │兆豐銀行安和分行│96.5.21     │1,200,70│新臺幣存摺類存│
│    │00000000000 號帳│            │0元     │款取款憑條    │
│    │戶              │            │        ├───────┤
│    │                │            │        │存戶簽章欄之「│
│    │                │            │        │蔡倫」印文1枚 │
├──┼────────┼──────┼────┼───────┤
│ 4  │聯邦銀行和平分行│96.4.25     │100,147 │轉帳至同銀行林│
│    │000000000000號帳│            │元      │翠娥0000000000│
│    │戶              │            │        │57號帳戶之單據│
│    │                │            │        ├───────┤
│    │                │            │        │存戶簽章欄之「│
│    │                │            │        │蔡倫」印文1枚 │
├──┼────────┼──────┼────┼───────┤
│ 5  │聯邦銀行和平分行│96.4.25     │21,072元│轉帳至同銀行林│
│    │000000000000號帳│            │        │翠娥0000000000│
│    │戶              │            │        │14號帳戶之單據│
│    │                │            │        ├───────┤
│    │                │            │        │存戶簽章欄之「│
│    │                │            │        │蔡倫」印文3枚 │
├──┼────────┼──────┼────┼───────┤
│ 6  │聯邦銀行和平分行│96.4.25     │89,129元│轉帳至同銀行林│
│    │000000000000號帳│            │        │翠娥0000000000│
│    │戶              │            │        │31號帳戶之單據│
│    │                │            │        ├───────┤
│    │                │            │        │存戶簽章欄之「│
│    │                │            │        │蔡倫」印文1枚 │
├──┼────────┼──────┼────┼───────┤
│ 7  │聯邦銀行和平分行│96.4.25     │97,153元│轉帳至同銀行林│
│    │000000000000號帳│            │        │翠娥0000000000│
│    │戶              │            │        │22號帳戶之單據│
│    │                │            │        ├───────┤
│    │                │            │        │存戶簽章欄之「│
│    │                │            │        │蔡倫」印文1枚 │
├──┼────────┼──────┼────┼───────┤
│ 8  │聯邦銀行和平分行│96.4.25     │73,060元│轉帳至同銀行林│
│    │000000000000號帳│            │        │翠娥0000000000│
│    │戶              │            │        │49號帳戶之單據│
│    │                │            │        ├───────┤
│    │                │            │        │存戶簽章欄之「│
│    │                │            │        │蔡倫」印文1枚 │
├──┼────────┼──────┼────┼───────┤
│    │                │            │總計    │              │
│    │                │            │3,120,26│              │
│    │                │            │1元     │              │
└──┴────────┴──────┴────┴───────┘
附表二：租約部分：
┌──┬───────┬───┬────┬───┬───────┐
│編號│締約日與出租套│承租人│期日    │款項及│偽造之文件與盜│
│    │房地址        │      │        │流向  │蓋印文、偽造署│
│    │              │      │        │      │押之數量      │
├──┼───────┼───┼────┼───┼───────┤
│ 1  │96.4.27       │黃佳鈴│96.5.18 │8,000 │蔡春櫻與黃佳鈴│
│    │              │      │        │元    │簽訂之套房租用│
│    │臺北市○○○路│      │        ├───┤合約          │
│    │3段70號4樓3室 │      │        │甲○○├───────┤
│    │              │      │        │之兆豐│房東欄之「蔡春│
│    │              │      │        │銀行安│櫻」印文1枚   │
│    │              │      │        │和分行│騎縫處之「蔡春│
│    │              │      │        │019107│櫻」印文1枚   │
│    │              │      │        │3012號│立合同書人甲方│
│    │              │      │        │帳戶  │欄之「蔡春櫻」│
│    │              │      ├────┼───┤印文1 枚      │
│    │              │      │96.6.20 │8,000 ├───────┤
│    │              │      │        │元    │立合同書人甲方│
│    │              │      │        ├───┤欄之「蔡春櫻」│
│    │              │      │        │甲○○│署押1枚       │
│    │              │      │        │之兆豐│              │
│    │              │      │        │銀行安│              │
│    │              │      │        │和分行│              │
│    │              │      │        │019107│              │
│    │              │      │        │3012號│              │
│    │              │      │        │之帳戶│              │
├──┼───────┼───┼────┼───┼───────┤
│ 2  │96.4.28       │高啟禎│96.4.28 │20,000│蔡春櫻與高啟禎│
│    │              │      │        │元    │簽訂之套房租用│
│    │臺北市○○○路│      │        ├───┤合約          │
│    │3段70號3樓5室 │      │        │此為押├───────┤
│    │              │      │        │金，現│房東欄之「蔡春│
│    │              │      │        │金或轉│櫻」印文1枚   │
│    │              │      │        │帳不詳│騎縫處之「蔡春│
│    │              │      ├────┼───┤櫻」印文1 枚  │
│    │              │      │96.4或5 │8,000 │附註刪除處之「│
│    │              │      │月間某日│元    │蔡春櫻」印文1 │
│    │              │      │        ├───┤枚            │
│    │              │      │        │此為五│立合同書人甲方│
│    │              │      │        │月份租│欄之「蔡春櫻」│
│    │              │      │        │金    │印文1 枚      │
│    │              │      ├────┼───┼───────┤
│    │              │      │96.6.4  │8,000 │立合同書人甲方│
│    │              │      │        │元    │欄之「蔡春櫻」│
│    │              │      │        ├───┤署押1枚       │
│    │              │      │        │甲○○│              │
│    │              │      │        │之聯邦│              │
│    │              │      │        │銀行和│              │
│    │              │      │        │平分行│              │
│    │              │      │        │078506│              │
│    │              │      │        │02157 │              │
│    │              │      │        │號帳戶│              │
│    │              │      ├────┼───┤              │
│    │              │      │96.7.2  │8,000 │              │
│    │              │      │        │元    │              │
│    │              │      │        ├───┤              │
│    │              │      │        │同上  │              │
│    │              │      ├────┼───┤              │
│    │              │      │96.8.3  │8,000 │              │
│    │              │      │        │元    │              │
│    │              │      │        ├───┤              │
│    │              │      │        │同上  │              │
├──┼───────┼───┼────┼───┼───────┤
│ 3  │96.5.5        │高劍宜│96.5.15 │8,000 │蔡春櫻與高劍宜│
│    │              │      │        │元    │簽訂之套房租用│
│    │臺北市○○○路│      │        ├───┤合約          │
│    │3段70號4樓C室 │      │        │甲○○├───────┤
│    │              │      │        │之中國│房東欄之「蔡春│
│    │              │      │        │商銀大│櫻」印文1枚   │
│    │              │      │        │安分行│騎縫處之「蔡春│
│    │              │      │        │（即兆│櫻」印文1枚   │
│    │              │      │        │豐銀行│立合同書人甲方│
│    │              │      │        │安和分│欄之「蔡春櫻」│
│    │              │      │        │行）01│印文1 枚      │
│    │              │      │        │910522├───────┤
│    │              │      │        │04號帳│立合同書人甲方│
│    │              │      │        │戶    │欄之「蔡春櫻」│
│    │              │      ├────┼───┤署押1枚       │
│    │              │      │96.6.25 │8,000 │              │
│    │              │      │        │元    │              │
│    │              │      │        ├───┤              │
│    │              │      │        │同上  │              │
├──┼───────┼───┼────┼───┼───────┤
│ 4  │96.5.19       │林日香│96.5.3  │16,000│蔡春櫻與林日香│
│    │              │      │        │元    │簽訂之套房租用│
│    │臺北市○○○路│      │        ├───┤合約          │
│    │3段70號3樓4室 │      │        │劉若男├───────┤
│    │              │      │        │之中國│房東欄之「蔡春│
│    │              │      │        │商銀大│櫻」印文1枚   │
│    │              │      │        │安分行│騎縫處之「蔡春│
│    │              │      │        │019107│櫻」印文1枚   │
│    │              │      │        │2998號│立合同書人甲方│
│    │              │      │        │帳戶  │欄之「蔡春櫻」│
│    │              │      ├────┼───┤印文1 枚      │
│    │              │      │96.6.14 │16,000├───────┤
│    │              │      │        │元    │立合同書人甲方│
│    │              │      │        ├───┤欄之「蔡春櫻」│
│    │              │      │        │同上  │署押1枚       │
├──┼───────┼───┼────┼───┼───────┤
│ 5  │96.5.25       │熊英廣│ 96.5.4 │8,000 │蔡春櫻與熊英廣│
│    │              │      │        │元    │簽訂之套房租用│
│    │臺北市○○○路│      │        ├───┤合約          │
│    │3段70號3樓2室 │      │        │甲○○├───────┤
│    │              │      │        │之聯邦│房東欄之「蔡春│
│    │              │      │        │銀行和│櫻」印文1枚   │
│    │              │      │        │平分行│騎縫處之「蔡春│
│    │              │      │        │078506│櫻」印文1枚   │
│    │              │      │        │02131 │租金匯款銀行刪│
│    │              │      │        │號帳戶│改處之「蔡春櫻│
│    │              │      ├────┼───┤」印文1枚     │
│    │              │      │ 96.6.4 │8,000 │立合同書人甲方│
│    │              │      │        │元    │欄之「蔡春櫻」│
│    │              │      │        ├───┤印文1 枚      │
│    │              │      │        │同上  ├───────┤
│    │              │      ├────┼───┤立合同書人甲方│
│    │              │      │ 96.7.4 │8,000 │欄之「蔡春櫻」│
│    │              │      │        │元    │署押1枚       │
│    │              │      │        ├───┤              │
│    │              │      │        │同上  │              │
├──┼───────┼───┼────┼───┼───────┤
│    │              │      │        │總計  │              │
│    │              │      │        │140,00│              │
│    │              │      │        │0元   │              │
└──┴───────┴───┴────┴───┴───────┘


司法院資訊處製作；財團法人民間司法改革基金會備份。
